test/src/gt-norm-yamls/A-a_22odd_loistaava_gt-norm.yaml
Config:
  hfst:
    Gen: ../../../src/generator-gt-norm.hfst
    Morph: ../../../src/analyser-gt-norm.hfst
  xerox:
    Gen: ../../../src/generator-gt-norm.xfst
    Morph: ../../../src/analyser-gt-norm.xfst
    app: lookup

Tests:

# todo:
# Proofread the gold standard (below)
# Then: run analyser, then correct.


  Noun -  - ei tsekattu : # Noun '' - TT: grammatikki s. 107

     loistaava+A+Sg+Nom: loistaava
     loistaava+A+Sg+Gen: loistaavan
     loistaava+A+Sg+Par: loistaavaa
     loistaava+A+Sg+Tra: loistaavaksi
     loistaava+A+Sg+Abe: loistaavatta
     loistaava+A+Sg+Ine: loistaavassa
     loistaava+A+Sg+Ela: loistaavasta
     loistaava+A+Sg+Ill: loistaavhaan
     loistaava+A+Sg+Ade: loistaavalla
     loistaava+A+Sg+Abl: loistaavalta
     loistaava+A+Sg+All: loistaavalle
     loistaava+A+Sg+Ess: loistaavanna

     loistaava+A+Pl+Nom: loistaavat
     loistaava+A+Pl+Gen: loistaaviitten
     loistaava+A+Pl+Par: loistaaviita # myös loistaavii.
     loistaava+A+Pl+Tra: loistaaviksi
     loistaava+A+Pl+Abe: loistaavitta
     loistaava+A+Pl+Ine: loistaavissa
     loistaava+A+Pl+Ela: loistaavista
     loistaava+A+Pl+Ill: loistaavhiin
     loistaava+A+Pl+Ade: loistaavilla
     loistaava+A+Pl+Abl: loistaavilta
     loistaava+A+Pl+All: loistaaville
     loistaava+A+Pl+Com: loistaavine
     loistaava+A+Pl+Ess: loistaavinna

     # Nomineissa, jotka loppuvat iitA:haan, on mahdollista jäättä pois tA-suffiksin pl partitiivissa.
     # Tämä on erittäin tavallista veres- ja ihminen nominiryhmissä, tekijännimissä (puhhuuja), vA-loppuisissa adjekttiiveissa ja ordinaaleissa.

     loistaava+A+Sg+Comp+Nom: loistaavampi
     loistaava+A+Sg+Comp+Gen: loistaavamman
     loistaava+A+Sg+Comp+Par: loistaavamppaa
     loistaava+A+Sg+Comp+Tra: loistaavammaksi
     loistaava+A+Sg+Comp+Abe: loistaavammatta
     loistaava+A+Sg+Comp+Ine: loistaavammassa
     loistaava+A+Sg+Comp+Ela: loistaavammasta
     loistaava+A+Sg+Comp+Ill: loistaavamphaan
     loistaava+A+Sg+Comp+Ade: loistaavammala
     loistaava+A+Sg+Comp+Abl: loistaavammalta
     loistaava+A+Sg+Comp+All: loistaavammale
     loistaava+A+Sg+Comp+Ess: loistaavampana

     loistaava+A+Pl+Comp+Nom: loistaavammat
     loistaava+A+Pl+Comp+Gen: loistaavamiitten
     loistaava+A+Pl+Comp+Par: [loistaavamppiita, loistaavamppii] # loistavaampia var ja jok varieteeteissä, loistaavampiita ja loistaavamppii Por ja Rai varieteeteissä.
     loistaava+A+Pl+Comp+Tra: loistaavammiksi
     loistaava+A+Pl+Comp+Abe: loistaavammitta
     loistaava+A+Pl+Comp+Ine: loistaavammissa
     loistaava+A+Pl+Comp+Ela: loistaavammista
     loistaava+A+Pl+Comp+Ill: loistaavamphiin
     loistaava+A+Pl+Comp+Ade: loistaavammila
     loistaava+A+Pl+Comp+Abl: loistaavammilta
     loistaava+A+Pl+Comp+All: loistaavammile
     loistaava+A+Pl+Comp+Ess: loistaavampina
     loistaava+A+Pl+Comp+Com: loistaavampine

# Eira sanoi, että oli virhe grammatiikissa. Superlatiivissa on aina yksi m, koska siinä on aina pitkä vokaali tai diftonki ennen suffiksia.
     loistaava+A+Sg+Superl+Nom: loistaaviin
     loistaava+A+Sg+Superl+Gen: loistaaviiman
     loistaava+A+Sg+Superl+Par: loistaaviinta
     loistaava+A+Sg+Superl+Tra: loistaaviimaksi
     loistaava+A+Sg+Superl+Abe: loistaaviimatta
     loistaava+A+Sg+Superl+Ine: loistaaviimassa
     loistaava+A+Sg+Superl+Ela: loistaaviimasta
     loistaava+A+Sg+Superl+Ill: loistaaviimphaan
     loistaava+A+Sg+Superl+Ade: loistaaviimala
     loistaava+A+Sg+Superl+Abl: loistaaviimalta
     loistaava+A+Sg+Superl+All: loistaaviimale
     loistaava+A+Sg+Superl+Ess: loistaaviimpana

     loistaava+A+Pl+Superl+Nom: loistaaviimat
     loistaava+A+Pl+Superl+Gen: loistaaviimiitten
     loistaava+A+Pl+Superl+Par: [loistaaviimppiita, loistaaviimppii] # loistaaviimpia var ja jok varieteeteissä, loistaviimppiita kaikissa kveenimurteissa ja loistaviimppii por ja rai varieteeteissä.
     loistaava+A+Pl+Superl+Tra: loistaaviimiksi
     loistaava+A+Pl+Superl+Abe: loistaaviimitta
     loistaava+A+Pl+Superl+Ine: loistaaviimissa
     loistaava+A+Pl+Superl+Ela: loistaaviimista
     loistaava+A+Pl+Superl+Ill: loistaaviimphiin
     loistaava+A+Pl+Superl+Ade: loistaaviimila
     loistaava+A+Pl+Superl+Abl: loistaaviimilta
     loistaava+A+Pl+Superl+All: loistaaviimile
     loistaava+A+Pl+Superl+Ess: loistaaviimpina
     loistaava+A+Pl+Superl+Com: loistaaviimpine
